臺灣高等法院高雄分院刑事裁定　　　　100年度交抗字第289號
抗　告　人
即受處分人　林本田
上列抗告人即受處分人因違反道路交通管理處罰條例聲明異議事
件，不服臺灣高雄地方法院中華民國100 年10月31日裁定（100
年度交聲字第2058號），提起抗告，本院裁定如下：
    主  文
抗告駁回。
    理  由
一、本件抗告意旨略以：抗告人即受處分人林本田（下稱抗告人
    ）於酒測當時，員警所持之酒測機器是否存有誤差，且當時
    員警未以其他測試機對抗告人測試，亦難免影響測試之正確
    性，原審對此部分之事實未予審酌，尚非適法。爰依法提起
    抗告，請撤銷原裁定，更為適法之裁定。
二、按「汽車駕駛人，駕駛汽車經測試檢定有下列情形之一者，
    處新臺幣（下同）1 萬5 千元以上6 萬元以下罰鍰，並當場
    移置保管該汽車及吊扣其駕駛執照1 年：一酒精濃度超過規
    定標準。」、「汽車駕駛人，有下列情形之一者，應接受道
    路交通安全講習：二有第35條第1 項規定之情形。」、「領
    有汽車駕駛執照之汽車駕駛人，除駕駛聯結車、大客車、大
    貨車外之非其駕駛執照種類之車輛，違反本條例及道路交通
    安全規則之規定，應受吊扣駕駛執照情形時，無因而肇事致
    人受傷或重傷者，記違規點數五點。但1 年內違規點數共達
    6 點以上或再次應受吊扣駕駛執照情形者，併依原違反本條
    例應受吊扣駕駛執照處分規定，吊扣其駕駛執照。」，道路
    交通管理處罰條例第35條第1 項第1 款、第24條第1 項第2
    款、第68條第2 項分別定有明文。
三、經查：
  (一)抗告人於民國100 年9 月28日19時15分許，駕駛車牌號碼UT
    -7602 號自小客車，行經高雄市○○區○○路78號前時，經
    警攔停檢查，測得其呼氣酒精濃度達每公升0.30毫克，經原
    處分機關交通部公路總局高雄區監理所旗山監理站依道路交
    通管理處罰條例第35條第1 項第1 款、第24條第1 項第2 款
    、第68條第2 項之規定，裁罰19,500元（已繳納），吊扣駕
    駛執照24個月，並應參加道路交通安全講習等情，業據抗告
    人自承在卷（見原審卷第5 至6 頁之聲明異議狀），並有酒
    精濃度測試單、高雄市政府警察局100 年9 月28日高警交字
    第B00000000 號舉發違反道路交通管理事件通知單、交通部
    公路總局高雄區監理所旗山監理站100 年9 月29日旗監違字
    第裁85-B00000000號違反道路交通管理事件裁決書各1 份在
    卷可憑（見原審卷第7 、11頁）。職是，抗告人酒後吐氣所
    含酒精濃度既已超過每公升0.25毫克之標準（道路交通安全
    規則第114 條第2 款參照），則抗告人違反道路交通管理處
    罰條例第35條第1 項第1 款規定之事實明確，洵堪認定。
  (二)抗告人前於100 年7 月25日21時16分許，駕駛車牌號碼UT-7
    602 號自小客車，行經國道10號高速公路東向13公里處時，
    因酒精濃度超過規定標準及駕駛非其駕駛執照種類之車輛等
    交通違規事項，經警舉發，嗣經交通部公路總局高雄區監理
    所旗山監理站裁罰34,500元，記違規點數5 點，並應參加道
    路交通安全講習，抗告人未聲明異議而告確定等情，有交通
    部公路總局高雄區監理所旗山監理站100 年7 月26日旗監違
    字第裁85-Z5B003809號違反道路交通管理事件裁決書及臺灣
    高等法院被告前案紀錄表各1 份在卷可稽（見原審卷第9 頁
    、本院卷第7 頁）。而本件酒後駕車交通違規之時間係100
    年9 月28日，距離前次酒後駕車交通違規僅2 個月餘，則原
    處分機關交通部公路總局高雄區監理所旗山監理站依道路交
    通管理處罰條例第68條第2 項「1 年內違規點數共達6 點以
    上或再次應受吊扣駕駛執照情形者，併依原違反本條例應受
    吊扣駕駛執照處分規定，吊扣其駕駛執照」之規定，裁處抗
    告人吊扣駕駛執照24個月，並無不當。
四、抗告意旨雖謂：抗告人於酒測當時，員警所持之酒測機器是
    否存有誤差，且當時員警未以其他測試機對抗告人測試，亦
    難免影響測試之正確性云云。惟查：
  (一)抗告人前於100 年7 月25日21時16分許，因酒後駕車及駕駛
    非其駕駛執照種類之車輛，經警舉發，嗣經交通部公路總局
    高雄區監理所旗山監理站裁罰34,500元，記違規點數5 點，
    並應參加道路交通安全講習等情，業如上述。而本件酒後駕
    車交通違規之時間，距離前次酒後駕車交通違規，僅2 個月
    餘，倘抗告人質疑酒測機器存有誤差，則其為何不對前次酒
    後駕車交通違規聲明異議？
  (二)抗告人於本案酒後駕車交通違規聲明異議狀中載述：本人賴
    以為生之駕駛執照，因酒駕違反交通規則被吊扣24個月，實
    在悔不當初，而連累家人，公司方面亦已知情，工作恐不保
    ，讓本人無收入，生活陷入困境，回想當初情形真是後悔不
    已，懇請法官能減輕駕駛執照吊扣時間等語，此有聲明異議
    狀1 份在卷可稽（見原審卷第5 至6 頁）。足認抗告人於聲
    明異議時，坦承有本案酒後駕車交通違規之行為，並對自己
    酒後駕車交通違規之行為深感後悔，並未曾質疑酒測機器存
    有誤差，甚為明灼。
  (三)綜上，抗告人於前次酒後駕車交通違規及本案酒後駕車交通
    違規聲明異議時，均未質疑酒測機器存有誤差，嗣於本案抗
    告時，始以上開情詞置辯，且未能舉證以實其說，顯係事後
    卸責之詞，不足憑採，亦非適法之抗告理由。
五、綜上所述，原審因而認原處分機關依道路交通管理處罰條例
    第35條第1 項第1 款、第24條第1 項第2 款、第68條第2 項
    之規定，裁處抗告人19,500元（已繳納），吊扣駕駛執照24
    個月，並應參加道路交通安全講習，並無不當，而依道路交
    通事件處理辦法第18條之規定，裁定駁回抗告人之異議，經
    核並無違誤。抗告人猶執前詞提起抗告，指摘原裁定不當，
    為無理由，應予駁回。
據上論結，應依道路交通事件處理辦法第25條，刑事訴訟法第41
2 條，裁定如主文。
中    華    民    國  100     年    12    月    1     日
                    刑事第六庭  審判長法  官  翁慶珍
                                      法  官  石家禎
                                      法  官  孫啟強
以上正本證明與原本無異。
不得再抗告。
中    華    民    國   100    年    12    月    1     日
                                      書記官  劉鴻瑛